臺灣雲林地方法院刑事判決　　　　　　　 93年度訴字第711號
公　訴　人　臺灣雲林地方法院檢察署檢察官
被　　　告　辛○○　男　23歲.
指定辯護人　吳啟銘律師
上列被告因強盜等案件，經檢察官提起公訴（93年度核退偵字第
229 號、93年度偵字第3934號、93年度偵字第4351號），本院判
決如下：
    主  文
辛○○攜帶兇器，於夜間侵入住宅竊盜，因脫免逮捕，當場施以
強暴，處有期徒刑捌年。扣案之手套壹雙沒收。又共同連續竊盜
，處有期徒刑壹年貳月。應執行有期徒刑玖年。扣案之手套壹雙
沒收。
    事實及理由
壹、犯罪構成要件之事實：
一、辛○○意圖為自己不法之所有，於民國93年3 月8 日凌晨1
    時10分許，戴上其所有之手套1 雙，持其所有而客觀上足對
    人身安全產生危害之兇器虎頭鉗1 支，剪斷雲林縣麥寮鄉後
    安村後安109 號戊○○住處廁所窗戶之鐵製欄杆後（毀損部
    分，未據戊○○提出告訴），入內竊取戊○○所有之新臺幣
    （下同）700 元、人民幣紙鈔5 元、10元各1 張及電視遙控
    器1 個等物品，得手後適為居住在該處之丙○○及時察覺，
    丙○○乃追捕跑出屋外之辛○○，詎辛○○為脫免逮捕，竟
    拾起地上之石塊作勢欲丟擲丙○○，然為丙○○撲倒在地，
    二人於地上翻滾時，辛○○又持地上之碎陶器欲丟擲丙○○
    ，再為丙○○搶下後，終為丙○○順利逮捕，而以此方法對
    丙○○施以強暴。其後丙○○將辛○○帶回前揭居所，途經
    雲林縣麥寮鄉後安村後安105 號辛○○住處時，辛○○大聲
    喊叫其父林定春，嗣林定春由屋內外出向丙○○表示會處理
    此事，丙○○乃返回住處以電話報警，並扣得辛○○所有之
    手套1 雙。
二、辛○○又與庚○○基於意圖為自己不法所有之犯意聯絡，於
    如附表所示之時間，前往如附表所示之地點，均由辛○○在
    屋外把風，庚○○則利用該處大門未關之機會侵入屋內（侵
    入住宅部分，均未據告訴），連續竊取如附表所示被害人所
    有之金牌10面得手（庚○○連續加重竊盜部分業據本院判處
    有期徒刑2 年）。
貳、認定犯罪事實所憑之證據及理由：
一、就上開犯罪事實一部分：
  (一)被告辛○○承認攜帶足以供兇器使用之虎頭鉗1 支，於夜間
    侵入被害人戊○○住處，竊取前揭物品，得手後為證人丙○○即時發覺追出並將被告撲倒在地等事實，並有手套1 雙扣
    案可資佐證。
  (二)證人丙○○於本院證稱：「當時被告有持石頭要丟我，但我
    將他抱住並將他壓倒，所以他沒有丟到我；我還沒有追上時
    ，被告就拿石頭了；（你於警訊中稱被告被你壓在地上，他
    拿在地上破掉的陶器要打你，是否如此？）是的。（你於警
    訊中稱你在追捕中，竊嫌有拿石頭要打你，被你推掉石頭，
    被你壓在地下，是否如此？）是的。我印象中，被告被我壓
    倒後，面前有東西，他想要去搶，我又將它拿開，被告沒有
    機會再拿東西了。被告當時拿石頭要砸我，我當時衝上前，
    究竟有無陶器，我也不知道有無此事了。（關於陶器部分，
    請再詳細說明？）當時是我將它搶起來了。（是否你將它搶
    起來丟掉是事實？）應該是這樣。」等語（見本院94年5 月
    20日審判筆錄第7 頁至第13頁）。
  (三)證人指證被告撿拾地上之石頭及陶器欲向其丟擲之事實，核
    與警卷所附之照片顯示案發現場石頭及陶瓷器散佈於地此客
    觀情狀相符，且有石頭1 塊扣案可資佐證，而被告當時遭證
    人壓倒在地，為便利脫逃，拾起地上物品丟擲證人乃本能反
    應，並無任何違反常情之處。是證人丙○○上開證述，應屬
    可採。
二、就上開犯罪事實二部分：
    (一)被告辛○○於警、偵訊及本院之自白。
    (二)共同被告庚○○於警、偵訊及本院之自白。
    (三)證人癸○○、子○○○於偵查之證述。
    (四)被害人乙○○於警訊之指訴。
    (五)被害人丁○○於警訊之指訴。
    (六)被害人甲○○於警訊之指訴。
    (七)被害人己○於警訊之指訴。
    (八)照片3幀。
    (九)贓物認領收據4紙。
、對於被告辯解本院之判斷：
一、被告辛○○否認有準強盜之犯行，辯稱：當時並沒有拿石頭
    、碎陶瓷丟擲證人丙○○，是證人丙○○把他壓在地上時自
    己跌倒受傷。
二、證人丙○○已於本院審理中指證歷歷，被告卻是單純否認。
    況證人如為誣陷被告，應可於本院中指證其所受之傷勢係遭
    被告毆傷，而非一再證稱：「因為當時沒有睡覺，很生氣、
    很難過，才會去警察局，但是被告因被我壓倒而沒有機會丟
    瓷器或出手毆打，我的傷都是因為在地上翻滾時，被地上類
    似瓶瓶罐罐、泥土刮傷」等有利於被告之證詞，是證人丙○○既於本院審理中為對被告有利之陳述，即應無誣陷被告之
    可能，是被告前揭所辯，應不足採。
肆、論罪科刑之理由：
一、被告用以剪斷鐵製欄杆之老虎鉗雖未扣案，然其既能持以將
    鐵製欄杆剪斷，顯見其甚為鋒利，在客觀上足對人之生命、
    身體、安全構成威脅，自屬兇器之一種。是被告於攜帶兇器
    於夜間侵入住宅竊盜得手後，為脫免逮捕而於證人丙○○追
    捕時對其施以強暴，核其就上開犯罪事實一所為，係犯刑法
    第330 條、第329 條之加重準強盜罪。其就上開犯罪事實二
    所為，係犯刑法第320 條第1 項之竊盜既遂罪及同條第3 項
    、第1 項之竊盜未遂罪。
二、被告就上開犯罪事實二部分與共同被告庚○○，有犯意聯絡
    及行為分擔，為共同正犯。
三、被告先後多次竊盜既、未遂犯行，時間緊接，方法相同，所
    犯均係犯罪構成要件相同之罪，顯係基於概括犯意而為，應
    依連續犯規定從一重論以一竊盜既遂罪，並加重其刑。
四、至被告所犯加重準強盜罪與普通竊盜罪間，其犯罪構成要件
    不同，二罪間並無連續犯之關係（最高法院六十七年台上字
    第二八四八號、八十六年台上字第二四二五號判決參照），
    而係犯意各別，罪名不同，應分論併罰之。
五、本院審酌被告不思循合法正當途徑獲得財富，為吸食毒品而
    竊取他人財物，危害社會治安甚鉅，僅就較輕之竊盜罪坦承
    犯行，就加重準強盜罪部分否認犯行，犯後態度不佳，惟所
    竊取之物已返還予被害人等一切情狀，分別量處如主文所示
    之刑，並定其應執行之刑。
六、扣案之手套1 雙為被告所有，供其竊取被害人戊○○物品之
    工具，業據被告自承在卷，應依刑法第38條第1 項第2 款之
    規定宣告沒收。至扣案之石頭1 塊非被告辛○○所有，且證
    人丙○○亦不能確定是否係供被告辛○○供本件犯罪所用之
    工具，爰不宣告沒收。另虎頭鉗1 支被告辛○○自承已丟棄
    ，且無證據證明現尚存在，為免日後執行之困難，亦不宣告
    沒收。
伍、對於其餘公訴事實之判斷：
    公訴意旨另以：被告辛○○於前揭時、地持石塊、陶瓷碎片
    向丙○○丟擲，致丙○○受有右手背擦傷1.5 ×0.1 公分、
    右膝擦傷2 ×0.5 公分、0.2 ×0.2 公分、0.1 ×0.1 公分
    、右足底擦傷併脫皮1.5 ×0.5 公分、右第四趾擦傷0.3 ×
    0.3 公分、左足底擦傷0.5 ×0.5 公分等傷害，因認被告此
    部分另涉犯刑法第277 條第1 項傷害罪嫌。經查：
    (一)被告辛○○就此部分係辯稱：丙○○所受之傷勢是因追被
      告時自己跌倒所造成的等語。而證人丙○○受有前揭傷勢
      ，固有診斷證明書1 紙附卷可稽，然觀諸該診斷證明書所
      記載證人丙○○之傷勢均屬擦傷，如其果係遭被告以石塊
      陶瓷碎片丟擲而受傷，所受之傷勢應係割傷而非均屬擦傷
      。
    (二)證人丙○○亦於本院證稱：「被告沒有用手打我。（你的
      傷如何而來？）被告被我壓倒在草叢中，草叢中有石頭等
      東西，被告想要掙脫，我們二人在地上翻滾時，被地上類
      似瓶瓶罐罐、泥土刮傷的。（你在地上翻滾時，身上受傷
      的部位都在右手臂、右膝、腳底擦傷，何以都是腳底擦傷
      ？）因我未穿拖鞋。（手臂及右膝擦傷如何來？）擦到地
      上而來。（你在警局中何以稱被告用手打你？）因我當時
      很生氣，我才會去警察局。」等語。參以被告於行竊當時
      係凌晨時分，證人丙○○應係於睡眠時為被告驚醒而於未
      穿拖鞋之情形下追捕被告，並將被告撲倒在地時受有上述
      之傷害，證人上開證述應屬可採。且此部分並無其他積極
      證據足以佐證被告有傷害之犯行，原應為無罪之諭知，惟
      檢察官認此部分事實與前述論罪部分有裁判上一罪關係，
      爰不另為無罪之諭知。
陸、應適用之法律：刑事訴訟法第299 條第1 項前段，刑法第28
    條、第56條、第330 條、第329 條、第321 條第1 項第1 款
    、第3 款、第320 條第1 項、第51條第5 款、第38條第1 項
    第2款，罰金罰鍰提高標準條例第1條前段。
本案經檢察官壬○○到庭執行職務。
中　　華　　民　　國　　94　　年　　6 　　月　　3 　　日
                  刑事第四庭    審判長法  官  吳福森
                                      法  官  李淑惠
                                      法  官  吳錦佳
以上正本證明與原本無異
如不服本判決應於送達後10日內向本院提出上訴狀
                                      書記官　顏錦清
中　　華　　民　　國　　94　　年　　6 　　月　　3 　　日
附表：
┌──┬───────┬───────────┬───┬────────┐
│編號│犯罪時間　　　│犯罪地點　　　　　　　│被害人│竊取物品　　　　│
├──┼───────┼───────────┼───┼────────┤
│1   │93年8 月10日下│雲林縣麥寮鄉三盛村三盛│癸○○│因遭癸○○即時察│
│    │午2時40分     │6之17號               │      │覺而未遂        │
├──┼───────┼───────────┼───┼────────┤
│2 　│93年10月29日下│雲林縣莿桐鄉甘西村中村│乙○○│金牌3 面（價值共│
│　　│午某時        │69號    　　          │　　　│計約1700元）    │
├──┼───────┼───────────┼───┼────────┤
│3 　│93年10月29日下│雲林縣莿桐鄉甘西村中村│丁○○│金牌1 面（價值約│
│　　│午某時        │48之1號               │　　　│1000元）　　　　│
├──┼───────┼───────────┼───┼────────┤
│4 　│93年10月29日下│雲林縣莿桐鄉甘西村中村│甲○○│金牌3 面（價值共│
│　　│午某時        │60號  　　            │　　　│計約1700元）    │
├──┼───────┼───────────┼───┼────────┤
│5 　│93年10月29日下│雲林縣莿桐鄉甘西村中村│己○　│金牌3 面（價值共│
│　　│午某時        │130號                 │　　　│計約2700元）    │
└──┴───────┴───────────┴───┴────────┘
附錄本案論罪科刑法條全文：
刑法第320條第1項
意圖為自己或第 3 人不法之所有，而竊取他人之動產者，為竊盜
罪，處5年以下有期徒刑、拘役或5百元以下罰金。
刑法第321條
犯竊盜罪而有左列情形之一者，處6 月以上、5 年以下有期徒刑
：
一  於夜間侵入住宅或有人居住之建築物、船艦或隱匿其內而犯
之者。
二  毀越門扇、牆垣或其他安全設備而犯之者。
三  攜帶兇器而犯之者。
四  結夥三人以上而犯之者。
五  乘火災、水災或其他災害之際而犯之者。
六  在車站或埠頭而犯之者。
前項之未遂犯罰之。
刑法第 329條
竊盜或搶奪，因防護贓物、脫免逮捕或湮滅罪證，而當場施以強
暴、脅迫者，以強盜罪。
刑法第330條
犯強盜罪而有第321 條第1 項各款情形之一者，處7 年以上有期
徒刑。
前項之未遂犯罰之。
